【裁判字號】    97,上易,38
【裁判日期】    970229
【裁判案由】    違反毒品危害防制條例
【裁判全文】
臺灣高等法院高雄分院刑事判決          97年度上易字第38號
上  訴  人
即  被  告  甲○○
                      號
上列上訴人因違反毒品危害防制條例案件，不服臺灣屏東地方法
院96年度易字第837 號中華民國96年11月29日第一審判決（起訴
案號：臺灣屏東地方法院檢察署96年度毒偵字第1723號），提起
上訴，本院判決如下：
     主  文
上訴駁回。
     事  實
一、林福乾於民國88年間因施用毒品案件，經送勒戒處所觀察、
    勒戒後，認有繼續施用毒品傾向，令入戒治處所施以強制戒
    治並起訴，經原審判處有期徒刑6 月，本院以89年度上易字
    第21號判決上訴駁回確定。強制戒治部分則於89年12月28日
    執行完畢，林福乾於強制戒治執行完畢釋放後5 年內，又於
    94年間再因施用毒品，經原審於94年10月19日判處有期徒刑
    5 月確定，甫於96年7 月16日因減刑執行完畢出監。詎林福
    乾基於施用第二級毒品甲基安非他命之犯意，於96年8 月15
    日上午8 時許，在屏東縣內埔鄉○○村○○街32號5 樓住處
    內，將甲基安非他命置入玻璃管內，引火燒烤後吸食煙霧之
    方式，施用第二級毒品甲基安非他命乙次。嗣於96年8 月16
    日13時20分許，為警於內埔鄉○○村○○路段查獲，並採集
    其尿液檢驗呈甲基安非他命陽性反應，始悉上情。
二、案經屏東縣警察局內埔分局移送臺灣屏東地方法院檢察署檢
    察官偵查起訴。
     理  由
一、上訴人即被告林福乾未於本院審理時到庭，惟查上開事實，
    業據被告林福乾於警詢及原審審理時供承不諱，且被告被警
    查獲後，經警採其尿液送驗結果，呈現甲基安非他命陽性反
    應，有正修科技大學研究科技中心96年8 月24日編號R00-00
    00-000號檢驗報告1 紙在卷可稽，事證已臻明確。被告於上
    訴理由狀雖指稱：案發之日，在友人洪華榮住處客廳坐，後
    遭警方非法逮捕，並強制採尿，採尿行為既不合法，驗尿結
    果自難採用云云。惟查證人即警員乙○○於本院審理時結證
    ：我們於96年8 月16日下午1 時20分許，至洪華榮家裡搜索
    ，被告當時在裡面，見到我們進屋，就從洪華榮房間的屋頂
    跑掉至海平路，我們還有另一組人在海平路那邊，我們之前
    有到過洪華榮房子，知道他的門窗已經拆開，可從屋頂跑到
    海平路，所以我們另一組人在那邊等他。被告是減刑人口，
    本來就是我們分局列管的毒品人口，原本就需要定期採尿化
    驗。搜索時，被告心虛逃逸，因而認為他有涉嫌吸毒現象，
    所以一併採尿等語明確，復有原審96年度警聲搜字第854 號
    搜索票影本1 份附卷足資為憑。復參酌被告於警詢亦供承：
    我於96年7 月16日減刑出獄後，不久又吸食安非他命，因本
    身有施用毒品習慣，所以在自由意志下自願回派出所說明案
    情，並願意配合警方採尿等情以觀，被告上開指稱，尚屬無
    據。綜上所述，本件事證明確，被告之犯行，堪以認定。
二、查被告於88年間因施用毒品案件，經送強制戒治，於89年12
    月28日執行完畢，被告於前案強制戒治執行完畢釋放後，5
    年後再犯本件施用第二級毒品罪，本得依毒品危害防制條例
    第20條第3 項規定移送觀察、勒戒。惟查適用上開觀察勒戒
    程序，僅限於5 年後再犯之初犯，倘於前案觀察勒戒或強制
    戒治執行完畢後，5 年內已再犯施用毒品罪，則無適用之餘
    地。本件被告於前案強制戒治執行完畢後，於94年間又犯施
    用毒品罪，經原審於94年10月19日判處有期徒刑5 月確定，
    並於96年7 月16日減刑執行完畢出獄，以上各情，有臺灣高
    等法院被告前案紀錄表在卷可稽。是本件施用毒品之犯行，
    仍應依法追訴處罰，併此明。
三、核甲基安非他命係毒品危害防制條例第2 條第2 項第2 款所
    規定之第二級毒品，是被告所為，係犯同條例第10條第2 項
    之施用第二級毒品罪。其持有毒品之行為，意在供己施用，
    故持有之低度行為，應為施用之高度行為所吸收，不另論罪
    。被告前有如犯罪事實欄所載之罪刑執行情形，有臺灣高等
    法院被告前案紀錄表附卷可參，其受徒刑之執行完畢，5 年
    以內故意再犯本件有期徒刑以上之罪，為累犯，應加重其刑
    。
四、原審因而適用毒品危害防制條例第10條第2 項，刑法第11條
    前段、第47條第1 項、第41條第1 項前段之規定，並審酌被
    告前因施用毒品犯行，經觀察、勒戒及強制戒治，甚至刑之
    執行，竟猶不知戒絕，再度施用毒品，無視於毒品對於自身
    健康之戕害及國家對於杜絕毒品犯罪之禁令，量刑本不宜輕
    ，惟念其犯後坦承犯行態度尚佳等一切情狀，量處有期徒刑
    6 月，並諭知如易科罰金，以新臺幣1,000 元折算1 日。經
    核原判決認事用法並無不合，量刑亦屬適度，被告上訴意旨
    ，仍執前詞，指摘原判決不當，為無理由，應予駁回。
五、被告經合法傳喚，無正當理由不到庭，爰不待其陳述逕行判
    決。
據上論斷，應依刑事訴訟法第371條、第368條，判決如主文。
本案經檢察官林慶宗到庭執行職務。
中    華    民    國    97    年    2     月    29    日
                  刑事第九庭    審判長法  官  莊秋桃
                                      法  官  范惠瑩
                                      法  官  謝宏宗
以上正本證明與原本無異。
本件判決不得上訴。
中    華    民    國    97    年    3     月    3     日
                                      書記官  熊惠津
附錄本判決論罪科刑法條：
毒品危害防制條例第10條第2項
施用第二級毒品者，處 3 年以下有期徒刑。
                                                      Q


司法院資訊處製作；財團法人民間司法改革基金會備份。
